臺灣臺南地方法院民事裁定
110年度聲字第53號
聲  請  人  吳宏明  


相  對  人  黃進忠  
上列當事人間聲請停止執行事件，本院裁定如下:
    主  文
聲請人供擔保新臺幣壹佰貳拾玖萬玖仟元後，本院一一０年度司
執字第一九二二八號清償債務事件之強制執行程序，於本院一一
０年度重訴字第六三號債務人異議之訴事件終結（判決確定、和
解或調解成立、撤回）前應暫予停止。
   理  由
一、按有回復原狀之聲請，或提起再審或異議之訴，或對於和解
    為繼續審判之請求，或提起宣告調解無效之訴，撤銷調解之
    訴，或對於許可強制執行之裁定提起抗告時，法院因必要情
    形，或依聲請定相當並確實之擔保，得為停止強制執行之裁
    定，強制執行法第18條第2項定有明文。又法院依強制執行
    法第18條第2項定擔保金額而准許停止強制執行之裁定者，
    該項擔保係備供債權人因停止執行所受損害之賠償，其數額
    應依標的物停止執行後，債權人未能即時受償或利用該標的
    物所受之損害額，或其因另供擔保強制執行所受之損害額定
    之，非以標的物之價值或其債權額為依據（最高法院91年度
    台抗字第429號、92年度台抗第480號裁定意旨參照）。
二、聲請意旨略以：聲請人以其向本院提起強制執行法第14條第
    1項之債務人異議之訴及確認債權不存在為理由，聲請裁定
    停止系爭執行事件之強制執行程序，有該案卷宗及本院110
    年度重訴字第63號民事卷宗可稽。而聲請人所提上開債務人
    異議之訴，尚難認法律上顯無理由，且系爭執行事件之強制
    執行程式尚未終結，是聲請人主張依強制執行法第18條第2
    項之規定供擔保後停止執行，於法自無不合。
三、經查：
(一)聲請人以其向本院提起強制執行法第14條第1項之債務人異
    議之訴及確認債權不存在為理由，聲請裁定停止系爭執行事
    件之強制執行程序，有該案卷宗及本院110年度重訴字第63
    號民事卷宗可稽。而聲請人所提上開債務人異議之訴，尚難
    認法律上顯無理由，且系爭執行事件之強制執行程式尚未終
    結，是聲請人主張依強制執行法第18條第2項之規定供擔保
    後停止執行，於法自無不合。
(二)次查，相對人聲請執行之債權本金共計為新臺幣（下同）60
    0萬元，則酌定聲請人應供擔保之金額，應為相對人因停止
    執行之故而使其執行債權未能即時受償所受之利息損失，該
    損害以執行債權金額600萬元按法定遲延利息以週年利率5％
    計算，應屬適當。本院審酌聲請人提起之債務人異議之訴事
    件訴訟標的價額超過150萬元，係適用通常訴訟程序之案件
    ，可上訴至第三審，參照司法院頒訂之「各級法院辦案期限
    實施要點」所規定之辦案期限，通常訴訟程序之第一、二、
    三審辦案期限分別為1年4月、2年、1年，合計4年4月，是相
    對人因停止執行致無法受償之期間約估為4年4個月，此段期
    間之法定遲延利息為1,299,000元【計算式：600萬元×5％×（
    4＋4/12）＝1,299,000元，元以下四捨五入】。從而，相對人
    因停止執行而可能受有利息損失金額，應為1,299,000元，
    爰依此酌定聲請人聲請停止執行應供擔保之金額後，得停止
    系爭執行事件之強制執行程序。
四、依強制執行法第18條第2項，裁定如主文。
中　　華　　民　　國　　110 　年　　3 　　月　　31　　日
                  民事第四庭    法  官   葉淑儀
以上正本係照原本作成。
如對本裁定抗告須於裁定送達後10日內向本院提出抗告狀，並應
繳納抗告費新台幣1,000元整。
中　　華　　民　　國　　110 　年　　3 　　月　　31　　日
                                書記官   許榮成